臺灣高雄地方法院刑事判決　　　　　　　　　　　　九十一年度易字第三三五九號
　　公　訴　人　臺灣高雄地方法院檢察署檢察官
　　被　　　告　乙○○
右列被告因竊盜案件，經檢察官提起公訴（九十一年度偵緝字第一○五一號），本院
判決如左：
    主  文
乙○○攜帶兇器竊盜，累犯，處有期徒刑捌月。扣案之鋼鋸壹把、鋸條貳支及塑膠麻
袋壹個均沒收。
    事  實
一、乙○○前於民國九十年間因竊盜案件，經臺灣屏東地方法院以九十年度易字第一
    四一號判處有期徒刑七月確定，甫於九十一年五月五日入監執行完畢。猶不知悔
    改，竟意圖為自己不法之所有，於九十一年七月八日凌晨零時五十分許，在高雄
    市苓雅區○○○○路陸橋下之鐵道（港起七公里五十公尺處），持客觀上對人之
    生命、身體具有危險性足供兇器使用之鋼鋸一把，鋸斷原舖設於該處之鐵路專用
    通訊高遮蔽通訊一○二Ｐ電纜線成三截（長共約十二公尺，市價約值新台幣〔下
    同〕七千一百六十四元）後竊取之，於得手後尚未離去之際，旋即為聞聲而至之
    巡邏員警當場查獲，並扣得乙○○所有供行竊用之鋼鋸一把、鋸條二支及塑膠麻
    袋一個。
二、案經內政部警政署鐵路警察局第三警務段報請臺灣高雄地方法院檢察署檢察官偵
    查起訴。
    理  由
一、訊據被告乙○○矢口否認有上開竊盜犯行，辯稱：伊係坐公車至鳳山火車站後面
    逛夜市後，因太晚沒有車子可搭，且當時鐵路上已經沒有火車，故欲沿鐵軌徒步
    回家，行經該處時，僅坐在那邊抽菸休息，並未竊取電纜線，而伊手上的柏油是
    坐在鐵道上時碰到鐵軌弄髒的云云。
二、惟查：
（一）本件係查獲員警巡邏時，聽見有人拖東西沙沙的聲音，因該處沒有路燈光線很
      暗，前往察看後才發現有一個人影，待走近後發現被告正躲在水泥基座的旁邊
      ，在被告身旁有三條電纜線已被剪斷，塑膠麻袋在水泥基座的旁邊，鋼鋸在該
      基座之上面，而被告當時打赤膊且褲子已弄髒，又現場並無其他人，嗣將被告
      帶回警局時，被告手上沾有類似柏油等情，業據證人即查獲之員警丙○○、甲
      ○○於偵審中證述明確（見九十一偵字第一四五六○號偵查卷第二十四頁反面
      、本院九十一年十一月十九日訊問筆錄），又依當時查獲之現場照片所示：上
      開被截斷之電纜線及塑膠麻袋當時係置於被告身旁，鋼鋸及被告之上衣則放在
      水泥基座上面，且被告之褲子沾滿塵土，而其雙手上確沾有油漬等情，亦有現
      場照片十幀附卷可稽，是以查獲現場既除被告外，並無其他人在，可見查獲員
      警當時所聽見之沙沙聲音，應係被告拖曳上開已截斷電纜線所發出之聲音所致
      ，且在被告身旁既發現有上開被截斷之電纜線，及作案用之鋼鋸、塑膠麻袋，
      並參酌被告之雙手確沾有油漬而其褲子沾滿塵土等情，是被告辯稱未以鋼鋸截
      斷電纜線而竊取云云，實與常理有違，已難採信。
（二）又查獲當時係凌晨零時五十分許，查獲地點該處並無燈光，距離鳳山火車站約
      有二公里，且鐵道旁均設有圍牆等情，已據證人丙○○、甲○○警員於本院調
      查中供證在卷，是該處鐵軌旁均設有圍牆，一般人無法輕易進入，被告復供承
      係自鳳山火車站開始沿鐵道徒步至查獲地點，衡情被告若要徒步回家，何以捨
      平坦道路不走，要在黑暗中冒著被火車追撞之生命危險而走在鐵軌上達二公里
      之遠，此與常情不符，且被告為警查獲當時係躲在鐵軌旁水泥基座後面，亦據
證人丙○○警員供述明確（見九十一偵字第一四五六○號偵查卷第二十四頁）
      ，足見被告若非作賊心虛，焉會有如此躲藏之反應？復參以上開被截斷之電纜
      線、鋼鋸及塑膠麻袋均係在被告之身旁或附近查獲，已如前述，是被告辯稱伊
      欲沿鐵軌徒步回家及僅在該處抽菸休息云云，顯非實在，委無足取。
（三）被告前於八十九年間因犯竊盜案件，業經臺灣屏東地方法院以九十年度易字第
      一四一號判處有期徒刑七月確定，嗣於九十一年五月五日入監執行完畢，該案
      與本件所竊取之物，均為電纜線，且犯罪手法及查獲方式均相同，有臺灣屏東
      地方法院九十年度易字第一四一號刑事判決一份在卷可按，益見本件被告確有
      以鋼鋸竊取上開電纜線之行為甚明。再者，上開被截斷之電纜線三截，長度共
      約十二公尺，價值約七千一百六十四元等情，業據被害人吳俊益於警訊時供述
      甚詳，此外，復有警員丙○○所製之查獲報告、贓物認領保管收據各一份附卷
      可稽。
（四）綜上所述，本院依據上開客觀事證，依經驗法則及推理作用，加以判斷，足認
      被告確有上開竊取電纜線之犯行，是被告前揭所辯，顯係臨訟卸責之詞，不足
      採信。本件事證明確，被告犯行堪以認定。
三、按刑法第三百二十一條第一項第三款之攜帶兇器竊盜罪，係以行為人攜帶兇器竊
    盜為其加重條件，此所謂兇器，其種類並無限制，凡客觀上足對人之生命、身體
    、安全構成威脅，具有危險性之器械均屬之，且祇須行竊時攜帶此種具有危險性
    之兇器為已足，並不以攜帶之初有行兇之意圖為必要（最高法院七十九年台上字
    第五二五三號判例參照）。查被告乙○○持以行竊之鋼鋸鋸齒尖銳鋒利，有照片
    在卷可參，客觀上對人身安全顯有危害，足供兇器使用，是核被告所為，係犯刑
    法第三百二十一條第一項第三款之攜帶兇器竊盜罪。又被告前因竊盜案件，經臺
    灣屏東地方法院以九十年度易字第一四一號判處有期徒刑七月確定，嗣於九十一
    年五月五日入監執行完畢之事實，有臺灣高等法院被告全國前案紀錄表及檢察署
    刑案資料查註紀錄表各乙份在卷可按，其受有期徒刑執行完畢後，五年內再犯本
    件有期徒刑以上之罪，為累犯，應依刑法第四十七條之規定加重其刑。爰審酌被
    告前有多次前科，有卷附臺灣高等法院被告全國前案紀錄表可按，素行不良，竟
    為貪圖小利，而持鋼鋸行竊鐵道旁之電纜線，危害社會安寧，並造成被害人之損
    失，惟其所竊財物價值非高，及其犯後一再飾詞狡辯等一切情狀，量處如主文所
    示之刑，以資懲儆。至扣案之鋼鋸一把、鋸條二支及塑膠麻袋一個，為被告所有
    用以行竊之物，爰依刑法第三十八條第一項第二款之規定，予以宣告沒收。
據上論斷，應依刑事訴訟法第二百九十九條第一項前段，刑法第三百二十一條第一項
第三款、第四十七條、第三十八條第一項第二款，判決如主文。
本案經檢察官張啟祥到庭執行職務。
中      華      民      國    九十一    年    十二      月    十九    日
                                      臺灣高雄地方法院刑事第三庭
                                          審判長法  官  趙 家 光
                                                法  官  孫 啟 強
                                                法  官  吳 俊 龍
右正本證明與原本無異。
如不服本判決，應於判決送達後十日內，向本院提出上訴狀。
                                                書記官  許 麗 珠
中      華      民      國    九十一    年    十二      月    十九    日
附錄本案論罪法條：
刑法第三百二十一條
犯竊盜罪而有左列情形之一者，處六月以上五年以下有期徒刑：
一  於夜間侵入住宅或有人居住之建築物、船艦，或隱匿其內而犯之者。
二  毀越門扇、牆垣或其他安全設備而犯之者。
三  攜帶兇器而犯之者。
四  結夥三人以上而犯之者。
五  乘火災、水災或其他災害之際而犯之者。
六  在車站或埠頭而犯之者。
前項之未遂罰之。
